【裁判字號】    95,上易,1462
【裁判日期】    951221
【裁判案由】    妨害自由
【裁判全文】
臺灣高等法院臺中分院刑事判決        95年度上易字第1462號
上  訴  人  臺灣臺中地方法院檢察署檢察官
被      告  丁○○（即莊富欽）
被      告  甲○○
輔  佐  人  乙○○
上列上訴人因被告等妨害自由案件，不服臺灣臺中地方法院95年
度易字第1940號中華民國95年9月26日第一審判決（起訴案號：
臺灣臺中地方法院檢察署95年度偵字第750號），提起上訴，本
院判決如下：
    主  文
原判決關於丁○○部分撤銷。
丁○○共同連續以加害生命、身體之事，恐嚇他人致生危害於安
全，處拘役肆拾日，如易科罰金，以參佰元折算壹日。
其他上訴駁回。
    事  實
一、丁○○（即莊富欽，於95年7月17日更名），與張蕙如（另
    案經臺灣臺中地方法院以93年度易字第1536號判決科處拘役
    40日，如易科罰金，以300元折算1日，緩刑2年，並經本院
    以93年度上易字第1133號判決上訴駁回確定）原係男女朋友
    關係，因張蕙如前至臺中市○區○○路225號、由丙○○所
    經營之「蘊展西藏天眼珠展示店」購得大陸青年石（俗稱石
    磨）、血珠項鍊、古銅錢發財樹共約新台幣（下同）57,500
    元，嗣認該等物品價值低於前開售價，心有不甘，為討還前
    開支付之價金，竟與綽號「阿欽」之丁○○、及綽號「發哥
    」、「三哥」之姓名年籍不詳成年男子，共同基於恐嚇危害
    他人安全之概括犯意聯絡，於92年3月1日15時許，由綽號「
    發哥」、「三哥」2人前往丙○○所經營之「蘊展西藏天眼
    珠展示店」，要求退還張蕙如支付之前開價金57,500元，並
    以「如不返還，他們小弟會如何想，我不知道，後果自行負
    責」等加害丙○○生命、身體之事出言恐嚇丙○○；又於同
    年3月4日15時許，由綽號「三哥」者打電話予丙○○，以「
    實在是沒有那個行情，×××儘量不要惹我這邊這麼大聲跟
    你說話！我也很希望當個斯文流氓，小聲一點！阿你動不動
    就跟我說什麼殺死你，要處理你，無論什麼時候我都能處理
    你！」等加害丙○○生命、身體之事出言恐嚇丙○○；復於
    92年3月7日15時許，打電話予丙○○，以「先去八號分機查
    清楚他的底細，不要『裝瘋子』，要不然我就把你蒐集資料
    ，將你提報治平專案對象，最好把面子做給他，把錢退給張
    蕙如」「．．．但是你想搞得那麼複雜，我就用複雜來處理
    ，我要辦你很快的，你再打電話來放話看看，我三哥是什麼
    人？我隨意就可以處理你，你來跟我的同事說要跟拚輸贏，
    你是憑什麼要跟我拚輸贏，我實在想不透」等加害丙○○生
    命、身體之事出言恐嚇丙○○。再於93年3月13日20時45分
    許，則由一名與其等有共同恐嚇危害他人安全犯意聯絡之姓
    名、詳細年籍均不詳之成年男子，至丙○○前開店門口擲雞
    蛋、灑冥紙，隨後駕車逃離現場，而於翌日即3月14日23 時
    許，由一名與其等有共同恐嚇危害他人安全犯意聯絡之姓名
    、詳細年籍均不詳之成年男子，持不詳器物破壞丙○○店內
    門鎖後，打開鐵捲門，而以瞬間接著劑注入鐵捲門鎖孔內，
    致使鐵捲門無法關門（毀損部分未據告訴），而以此等方式
    恐嚇丙○○，丙○○因之心生畏懼，致生危害於丙○○生命
    、身體之安全。
二、案經丙○○訴請臺灣臺中地方法院檢察署檢察官偵查起訴。
    理  由
壹、按被告以外之人於審判外之陳述，雖不符刑事訴訟法第159
    條之1至第159條之4之規定，然經當事人於審判程序同意作
    為證據，法院審酌該言詞陳述作成時之情況，認為適當者，
    亦得為證據；當事人、代理人或辯護人於法院調查證據時，
    知有刑事訴訟法第159條第1項不得為證據之情形，而未於言
    詞辯論終結前聲明異議者，視為有前項之同意，刑事訴訟法
    第159條之5定有明文。查告訴人丙○○與證人張蕙如於偵查
    中所為之陳述，固均為審判外之陳述而屬傳聞證據，惟被告
    等就前開審判外之陳述，於原審及本院審理中均不爭執其證
    據能力，亦未曾於言詞辯論終結前聲明異議，於原審及本院
    審理時被告復分別與丙○○、張蕙如對質詰問（見原審及本
    院審判筆錄），且本院審酌上開陳述作成時之情況，並無違
    法取證之瑕疵，認以之作為證據為適當，揆諸上開規定，告
    訴人丙○○、證人張蕙如於偵查中之陳述，均有證據能力，
    合先敘明。
貳、被告丁○○部分：
一、訊據被告丁○○矢口否認上開犯罪事實，並辯稱伊未找甲○○到告訴人的店內或打電話恐嚇告訴人云云。經查：
  (一)告訴人丙○○經營「蘊展西藏天眼珠展示店」，因以57,500
    元之價格出售大陸青年石、血珠項鍊、古銅錢發財樹等物予
    張蕙如，張蕙如事後認該前開物品售價過高，心有不甘，為
    討還前開價金，而與其當時之男友即綽號「阿欽」之被告丁○○、及綽號「發哥」、「三哥」之姓名年籍不詳成年男子
    ，共同以恐嚇危害他人安全之犯意，而先後於92年3月1日15
    時許、同年3月4日15時許、同年3月7日15時許、同3年3月13
    日20時45分許、同年3月14日23時許，連續5次為上開內容之
    言詞、灑冥紙、破壞門鎖等行為，業據告訴人丙○○指訴綦
    詳，又證人即共犯被告張蕙如於偵查中證稱：「莊富欽說要
    介紹叫阿華及2個流氓，去丙○○的店討東西，灑冥紙丟雞
    蛋，我不知道他們會對丙○○作這些事。」、「臺灣臺中地
    方法院93年度易字第1536號判決所指事實，是莊富欽、阿華
    （就是甲○○）及三哥去作的」等語在卷（見95年度偵字第
    750號卷宗第12頁），於本院審理中證稱「92年我和丁○○
    是同居關係」，「因為丁○○說我東西買太貴，他主動說要
    幫我討回公道」（見本院卷宗第35頁背面），且張蕙如於臺
    灣臺中地方法院以93年度易字第1536號被訴恐嚇一案審理中
    亦供承係與綽號「阿欽」、「發哥」、「三哥」者共同為上
    揭恐嚇行為，並經判決共同連續以加害生命、身體之事，恐
    嚇他人致生危害於安全，處拘役40日，如易科罰金，以300
    元折算1日，緩刑2年，復經本院以93年度上易字第1133號判
    決上訴駁回確定，有上開判決正本影本在卷可稽（見95年度
    偵字第750號卷宗第17、18、19頁、原審卷宗第23頁），核
    證人張蕙如與被告丁○○於92年間係同居之男女朋友關係，
    彼時2人交誼良好，應不致故為不利被告丁○○之陳述，其
    當時已證述「阿欽」有參與本件恐嚇犯行，且被告丁○○於
    原審審理中亦自承伊綽號為「阿欽」（見原審卷宗第27頁）
    ，足認證人張蕙如此部分陳述並非虛言，被告丁○○與張蕙
    如及「發哥」、「三哥」間，確有恐嚇之犯意聯絡。
  (二)告訴人丙○○遭綽號「三哥」者以電話恫稱「實在是沒有那
    個行情，×××儘量不要惹我這邊這麼大聲跟你說話！我也
    很希望當個斯文流氓，小聲一點！阿你動不動就跟我說什麼
    殺死你，要處理你，無論什麼時候我都能處理你」、「．．
    ．但是你想搞得那麼複雜，我就用複雜來處理，我要辦你很
    快的，你再打電話來放話看看，我三哥是什麼人？我隨意就
    可以處理你，你來跟我的同事說要跟拚輸贏，你是憑什麼要
    跟我拚輸贏，我實在想不透」等語，業據臺灣臺中地方法院
    以93年度易字第1536號被告張蕙如恐嚇一案調查明確，有該
    案判決在卷可稽，此外復有錄音帶及譯文、照片等在卷足稽
    ，則綽號「發哥」、「三哥」等人或當面告知丙○○、或以
    電話告知之上開內容，或以灑冥紙、破壞門鎖等方式，使丙○○感到其生命、身體備受威脅，其等恫嚇告訴人丙○○之
    行為，確使告訴人丙○○心生畏懼。被告丁○○所辯，為飾
    卸之詞，不可採信。
  (三)按以自己共同犯罪之意思，參與實施犯罪構成要件以外之行
    為，或以自己共同犯罪之意思，事先同謀，而由其中一部分
    人實施犯罪之行為，均為共同正犯（參照司法院大法官會議
    釋字第109號解釋）。本件告訴人提出其與被告丁○○通話
    之電話錄音帶、譯文及錄影光碟、翻拍之照片，其通話內容
    固未聽聞被告丁○○對告訴人有何恐嚇話語，亦未見被告丁○○有於起訴書所載之92年3月13日、92年3月14日在告訴人
    店門口擲雞蛋、或破壞鐵門之錄影，此有該電話譯文及錄影
    光碟、翻拍之照片在卷可稽（見94年他字第3336號卷證物袋
    、原審卷宗第49至56頁），惟被告丁○○與張蕙如及「發哥
    」、「三哥」有共同犯意之聯絡，已見前述，則彼等以自己
    共同犯罪之意思，事先同謀，而由「發哥」、「三哥」實施
    恐嚇行為，彼此間有犯意聯絡及行為分擔甚明，足認被告確
    有參與上開恐嚇犯行。本件事證明確，被告犯行堪予認定。
二、論罪科刑理由：
  (一)按被告行為後，刑法及刑法施行法業於94年2月2日總統以華
    總一義字第0940一義字第09400014901號令修正公布，並於
    95年7月1日施行（下稱新刑法，修正前刑法下稱舊刑法），
    參酌最高法院95年5月23日刑事庭第8次會議決議，新刑法第
    2條第1項之規定，係規範行為後法律變更所生新舊法律比較
    適用之準據法，於新刑法施行後，應適用新刑法第2條第1項
    之規定，為「從舊從輕」之比較。另於比較時應就罪刑有關
    之共犯、未遂犯、想像競合犯、牽連犯、連續犯、結合犯，
    以及累犯加重、自首減輕暨其他法定加減原因（如身分加減
    ）與加減比例等一切情形，本於統一性及整體性原則，綜其
    全部罪刑之結果而為比較。查此次刑法第28條、第56條規定
    有所修正，惟分別比較新、舊法結果，對被告之法律效果並
    無不同，自應依被告之行為時之規定論處。又被告於犯罪時
    之刑法第41條第1項前段規定：「犯最重本刑為5年以下有期
    徒刑以下之刑之罪，而受6個月以下有期徒刑或拘役之宣告
    ，因身體、教育、職業、家庭之關係或其他正當事由，執行
    顯有困難者，得以1元以上3元以下折算1日，易科罰金」。
    又被告行為時之易科罰金折算標準，修正前罰金罰鍰提高標
    準條例第2條（現已刪除）規定，就其原定數額提高為100
    倍折算1日，則本件被告行為時之易科罰金折算標準，最高
    應以銀元300元折算1日，經折算為新臺幣後，應以新臺幣
    900元折算為1日。惟新刑法第41條第1項前段則規定：「犯
    最重本刑為5年以下有期徒刑以下之刑之罪，而受6個月以下
    有期徒刑或拘役之宣告者，得以新臺幣1000元、2000元或
    3000元折算一日，易科罰金。」比較修正前後之易科罰金折
    算標準，以舊刑法之規定較有利於被告，則應依刑法第2條
    第1項前段，適用修正前刑法第41條第1項前段及修正前罰金
    罰鍰提高標準條例第2條之規定，定其折算標準。
  (二)核被告所為，係犯刑法第305條恐嚇危害於安全罪，被告與
    張蕙如、「發哥」、「三哥」等不詳姓名成年男子間，有犯
    意聯絡及行為分擔，為共同正犯。被告與張蕙如、「發哥」
    、「三哥」先後多次恐嚇被害人丙○○之犯行，時間緊接，
    方法相同，觸犯構成要件相同之罪，顯係基於概括犯意所為
    ，為連續犯，應依修正前刑法第56條之規定，以1罪論，並
    依法加重其刑。
  (三)原審疏未詳查，遽對被告丁○○諭知無罪判決，顯有未洽，
    檢察官上訴加以指摘，為有理由，應由本院將原審判決關於
    此之部分予以撤銷改判。爰審酌被告丁○○並無前科，有臺
    灣高等法院被告全國前案紀錄表1件在卷足憑，其因同居友
    人之買賣糾紛，竟連續以恐嚇方式欲索回已支付之價款，行
    止殊不足取，且犯後矢口否認犯行，態度不佳，未見悔意等
    一切情狀，量處如主文所示之刑，並諭知易科罰金之折算標
    準。參、被告甲○○部分：
一、公訴意旨略以被告甲○○受被告丁○○之唆使，而與被告丁○○、張蕙如及綽號「三哥」之不詳姓名年籍男子共同基於
    恐嚇危害他人安全之概括犯意聯絡，而有上揭事實欄所示之
    行為，因認被告甲○○涉犯刑法第305條恐嚇危害於安全罪
    嫌云云。
二、按犯罪事實應依證據認定之，無證據不得認定犯罪事實；不
    能證明被告犯罪者，應諭知無罪之判決，刑事訴訟法第154
    條第2項、第301條第1項前段分別定有明文。又告訴人之告
    訴，係以使被告受刑事訴追為目的，是其陳述是否與事實相
    符，仍應調查其他證據以資審認（最高法院52年台上字第
    1300號判例意旨參照）。次按刑事訴訟法上所謂認定犯罪事
    實之證據，指足以證明被告確有犯罪行為之積極證據而言，
    該項證據必須適合於被告犯罪事實之認定，始得採為斷罪之
    資料（最高法院69年台上字第4913號判例意旨參照），如未
    能發現相當證據，或證據不足以證明，自不能以推測或擬制
    之方法，為裁判基礎（最高法院40年台上字第86 號判例意
    旨參照）。且認定不利於被告之事實，須依積極證據，苟積
    極證據不足為不利於被告事實之認定時，即應為有利於被告
    之認定，更不必有何有利之證據（最高法院30年上字第816
    號判例意旨參照）。又事實審法院對於證據之取捨，依法雖
    有自由判斷之權，然積極證據不足證明犯罪事實時，被告之
    抗辯或反證縱屬虛偽，仍不能以此資為積極證據應予採信之
    理由（最高法院30年上字第482號判例意旨參照）。
三、訊據被告甲○○堅詞否認有何恐嚇犯行，並辯稱：伊綽號為
    「周董」，並非「發哥」或「華哥」，伊不曾去過告訴人丙○○的店，伊並未恐嚇告訴人等語。本件檢察官認被告涉有
    恐嚇犯行，無非以告訴人之指訴、證人張蕙如之證述、恐嚇
    錄音帶、譯文、相片及錄影光碟等資為依據。經查：
  (一)告訴人丙○○因賣出大陸青年石、血珠項鍊、古銅錢發財樹
    等物予張蕙如後，張蕙如認售價過高要求退貨還錢致生糾紛
    ，張蕙如因之與綽號「阿欽」、「發哥」、「三哥」之姓名
    年籍不詳成年男子，共同連續為上開事實欄所示之恐嚇言詞
    、灑冥紙、破壞門鎖等行為，已據告訴人丙○○於臺灣臺中
    地方法院以93年度易字第1536號張蕙如恐嚇案件中指訴綦詳
    ；又告訴人丙○○於94年6月15日始具狀向臺灣臺中地方法
    院檢察署提出告訴，指稱上揭事實欄所示之綽號華（發）哥
    者，係被告甲○○，綽號「阿欽」者係被告丁○○，因當時
    不知其他共犯之真實年籍資料，故僅就張蕙如部分依法訴追
    云云（見臺灣臺中地方法院檢察署94年發查字第2021號卷宗
    第6頁），惟告訴人於94年12月15日偵訊中自承「我認識被
    告甲○○、乙○○約5年左右，和他們生意來往」，「甲○○3月14日有到我家丟雞蛋，我有監視錄影帶錄下」云云（
    見臺灣臺中地方法院檢察署94年他字第3336號卷宗第36 頁
    ），則告訴人與被告甲○○係舊識，且有生意往來，倘其確
    由監視錄影帶錄下被告甲○○於92年3月14日到其住宅丟雞
    蛋之影像，應可輕易查知而加以指認訴追，豈可能延至94
    年6月15日始具狀告訴？況告訴人丙○○在遭張蕙如實施本
    案恐嚇行為前，張蕙如曾請託雙方之舊識即被告甲○○之同
    居人乙○○居間協調退貨事宜，乙○○乃於92年2月17日下
    午14時許，邀丙○○至臺中市○○路158巷11號1樓乙○○經
    營之「慈祥古藝坊」店內協調，現場除張蕙如外，尚有甲○○、莊富欽等人，惟協調不成，丙○○乃在上址辱罵張蕙如
    ，並以言詞恐嚇在場之張蕙如、乙○○、甲○○、莊富欽之
    生命、身體及財產等情，業據臺灣臺中地方法院以93年度中
    簡字第2384號丙○○恐嚇案件調查明確，並於93年9月30 日
    以丙○○犯恐嚇罪而判處有期徒刑4月，又犯公然辱罪，判
    處拘役20日，有該案判決正本影本在卷可稽（見原審卷宗第
    32頁），彼時丙○○對被告甲○○應已心生怨隙，如被告甲○○確於92年3月1日至3月14日間有上開恐嚇行為，丙○○
    又可由監視錄影帶輕易查知其事，自無延至94年6月15日始
    具狀告訴之理，則丙○○事後對被告甲○○提出告訴其真實
    性至為可疑。
  (二)又證人丙○○於原審審理時到庭證稱：92年3月1日自稱「林
    德發」年約30至50歲之男子到伊店裡，跟伊嗆聲是兄弟，並
    表示張蕙如是其姪女，張蕙如向伊買的東西價格太貴，要伊
    讓張蕙如退貨並還錢，並對伊說「你不願意，路頭路尾都要
    穿防彈衣」，起訴書記載「三哥」及甲○○到伊店裡出言恐
    嚇是錯的，事實上是「林德發」去的，當天「林德發」也有
    告訴伊「如不返還，他們的小弟會如何想，我不知道，後果
    自行負責」，92 年3月4日及3月7日都是「三哥」打電話去
    恐嚇的，「三哥」都說他是代表張蕙如云云（見原審卷宗第
    76頁、第78至79頁），則依證人丙○○上揭陳述內容觀之，
    到其店內出言恐嚇者係自稱「林德發」之人，而打電話恐嚇
    者則為「三哥」，且「林德發」及「三哥」均未向證人丙○○提及代被告甲○○出面處理之事實，自難認被告甲○○有
    與張蕙如等人實施共同恐嚇行為。至證人丙○○於原審審理
    時證稱：92年3月1日當天「林德發」走沒多久，甲○○騎機
    車到伊店門口，問伊店是否被砸，並表示那群孩子很壞，要
    伊小心云云，惟丙○○與被告甲○○舊識，且彼時丙○○對
    被告甲○○應已心生怨隙，已詳見前述，倘被告甲○○確於
    92年3月1日有上開行為，丙○○應無延至94年6月15日始具
    狀告訴之理，則證人丙○○此部分陳述，其實實性至屬可疑
    ，尚難執為不利於被告之認定。
  (三)證人即告訴人女兒梁雯婷於原審審理中固證稱：92年3月13
    日21時45分，伊坐在店裡往門口看，看到1個人騎機車，在
    那裡來回騎了2、3趟，他看到店內只有伊1人，就突然灑冥
    紙並將裝在塑膠袋而塑膠袋已打開的整袋雞蛋丟過來，就散
    開了，他就跑了，伊事後與父親一同來開庭3次，有看到那
    個人，就是在庭的甲○○等語（見原審卷宗第80頁）。惟上
    開事件發生於92年3月13日，告訴人於同年月15日即就上開
    事件向警局報案，製作筆錄時陳稱係一姓名、年籍均不詳之
    男子所為，此經原審查核本院93年度上易字第1133號卷宗無
    訛，若證人梁雯婷確於案發當日即目睹係被告甲○○所為，
    而證人梁雯婷於事發後曾陪同告訴人開庭3次，見過被告甲○○，已如前述，證人梁雯婷在陪同告訴人前來開庭而認出
    被告甲○○時，理應會立即告知其父，惟本案發生後，已歷
    經相當時日，且雙方僅因買賣糾紛，即互相指控對方恐嚇而
    纏訟多年，顯見怨隙已深，告訴人知悉此不利被告之證據，
    理應立即提出，其卻從未提出此不利於被告之證據以供檢察
    官及法院調查，實違常情，證人梁雯婷上開證言是否為臨訟
    附和告訴人之詞，即非無疑。
  (四)至告訴人提出其與被告丁○○通話之電話錄音帶及譯文，經
    原審當庭勘驗該錄音帶結果，係告訴人與被告丁○○之對話
    （見原審卷宗第75頁），且該通話內容，未聽聞任何指述被
    告甲○○對告訴人恐嚇之話語，有該電話譯文在卷可參（見
    94 年度他字第3336號卷證物袋）。又原審亦當庭勘驗告訴
    人提出之錄影光碟結果，其內容與告訴人翻拍之照片相同（
    見原審卷宗第75頁），依該錄影光碟之內容顯示，其錄影日
    期分別為92年3月12日、92年3月24日及92年12月17日之錄影
    ，未見起訴書所載之92年3月13日、92年3月14日告訴人之店
    遭人擲雞蛋、破壞鐵門之錄影，此有錄影光碟翻拍之照片在
    卷可稽（見原審卷宗第49至56頁）。又告訴人另提出其店門
    前花盆遭人打破之照片（見本院卷第57頁），亦未見係何人
    所為，實難執上開錄音帶、譯文、錄影光碟、翻拍之照片及
    花盆被打破之照片，而為不利被告甲○○之認定。
  (五)另證人張蕙如於95年2月16日偵訊時雖證稱：丁○○說要介
    紹「阿華」及2個流氓，去告訴人的店討東西，綽號「三哥
    」是丁○○找的，「阿華」即甲○○云云（見95年度偵字第
    750 號卷第12頁）。惟查實際前往告訴人店裡出言恐嚇者為
    自稱「林德發」之人，打電話恐嚇告訴人者則為「三哥」，
    而張蕙如於臺灣臺中地方法院以93年度易字第1536號被訴恐
    嚇一案審理中係供承伊與綽號「阿欽」、「發哥」、「三哥
    」者共同為上揭恐嚇行為，已詳如前述，且該案歷經偵查及
    第一審、第二審審理期間，直至本院於93年10月20審判時，
    張蕙如始終未指稱「阿華」或「發哥」或「華哥」即被告甲○○，此有本院93年度上易字第1133號卷宗可稽；又張蕙如
    於95年間，向臺灣臺中地方法院檢察署指訴伊曾請託被告甲○○、乙○○處理退貨事宜，惟退貨不成，乃於93年6月間
    前往臺中市○○路158巷11號1樓其等經營之「慈祥古藝坊」
    店向甲○○及乙○○要求返還上開物品，卻遭拒絕云云（見
    卷附之該署95年度偵字第297號起訴書），倘張蕙如上開陳
    述為真，其於93年6月間向被告甲○○要求返還上開物品未
    果，衡情雙方間之交誼已生嫌隙，惟其於本院93年10月20審
    判應訊時，卻仍未指稱被告甲○○即係參與本案恐嚇犯行之
    「發哥」，顯與常情有違，則張蕙如上揭陳述，尚難執為不
    利於被告甲○○之認定。
  (六)綜上所述，被告甲○○所辯伊綽號並非「發哥」或「華哥」
    ，不曾恐嚇告訴人等語，堪予採信。此外查無足認被告甲○○確有檢察官所指上揭犯行之直接證據，而檢察官所提之證
    據，於一般經驗上亦未能將有利被告甲○○之其他合理情況
    逕予排除。從而被告甲○○是否確有刑法第305條之恐嚇犯
    行，仍有合理懷疑存在，尚未達到有罪判決之確定心證。此
    外復查無其他積極證據足資證明被告甲○○犯罪，揆諸首揭
    說明，
    本件犯罪猶屬不能證明，自應為被告甲○○無罪之諭知。
四、原審因為被告甲○○無罪之諭知，洵無不當。檢察官上訴意
    旨略以：證人張蕙如歷次供述並無相互抵觸，且依告訴人與
    被告甲○○、丁○○及張蕙如間之上述糾葛情節，被告甲○○有充足之犯罪動機云云，固非無見。惟查告訴人與證人張
    蕙如之證詞，均與常情有違，難以執為不利被告甲○○之認
    定，已詳見前述。本件原審判決已詳敘就卷內證據調查之結
    果，而為綜合判斷、取捨，認不足證明被告甲○○確有檢察
    官所指訴之犯行，其得心證的理由已說明甚詳，檢察官此部
    分之上訴為無理由，應予駁回。
據上論斷，應依刑事訴訟法第368條、第369條第1項前段、第364
條、第299條第1項前段，刑法第2條第1項前段、修正前刑法第28
條、第56條、刑法第305條，修正前刑法第41條第1項前段，刪除
前罰金罰鍰提高標準條例第2條，判決如主文。
本案經檢察官戊○○到庭執行職務。
中    華    民    國    95    年    12  月    21      日
               刑事第七庭  審判長法  官  林  榮  龍
                                 法  官  黃  日  隆
                                 法  官  鄭  永  玉
上列正本證明與原本無異。
不得上訴。
                                 書記官    瑞  芳
中    華    民    國    95    年    12    月    22    日
                                                      Ｆ


司法院資訊處製作；財團法人民間司法改革基金會備份。
